臺灣高等法院民事裁定　　　　　　　　 100年度抗字第1291號
抗　告　人　王精明
相　對　人　江怡霖即江美香）.
上列當事人間因停止執行事件，抗告人對於中華民國100年8月5
日臺灣臺北地方法院100年度聲字第452號裁定提起抗告，本院裁
定如下：
    主  文
抗告駁回。
抗告程序費用由抗告人負擔。
    理  由
一、抗告人前以其業向原法院對相對人提起債務人異議之訴（10
    0 年度訴字第3198號）為理由，聲請裁定停止原法院民事執
    行處99年度執更一字第7 號給付票款執行事件之強制執行程
    序（下稱系爭執行程序）。經原法院調取相關卷宗審究後，
    認為抗告人之聲請為有理由，裁定抗告人供擔保新臺幣（下
    同）75萬8,333 元後，系爭執行程序於原法院100 年度訴字
    第3198號債務人異議之訴事件判決確定前，應暫予停止。
二、抗告意旨略以：相對人以不法手段取得伊所簽發面額合計35
    0 萬元之本票共2 紙，據以聲請裁定准予強制執行。原裁定
    以週年利率5%計算相對人於停止執行期間所受之損害額，並
    不合理。如以週年利率0 計算，伊即無庸提供保證金；如以
    週年利率0.25% 計算，伊僅須提供保證金3 萬7,926 元云云
    。
三、按有回復原狀之聲請，或提起再審或異議之訴，或對於和解
    為繼續審判之請求，或提起宣告調解無效之訴、撤銷調解之
    訴，或對於許可強制執行之裁定提起抗告時，法院因必要情
    形或依聲請定相當並確實之擔保，得為停止強制執行之裁定
    ，強制執行法第18條第2項定有明文。又法院依強制執行法
    第18條第2項規定，以裁定命債務人供擔保後停止強制執行
    ，此項擔保係備供強制執行債權人因停止執行所受損害之賠
    償，倘准債務人免供擔保即逕予停止強制執行，則債權人因
    停止強制執行所生之損害，即無從自擔保金中取償，顯失衡
    平，亦不符強制執行法第18條第2項之規範意旨。且「法院
    依強制執行法第十八條第二項規定，以裁定命債務人供擔保
    後停止強制執行，其擔保金額之多寡應如何認為相當，原屬
    於法院職權裁量之範圍，如已斟酌債權人因停止執行所應受
    之損害，自非當事人所可任意指摘。」（最高法院92年度臺
    抗字第574號裁定意旨參照）。
四、經查，抗告人主張有停止強制執行之事由，業據提出民事債
    務人異議之訴起訴狀為證，原裁定准抗告人供擔保後停止強
    制執行程序，即無不合。次查，相對人聲請對抗告人強制執
    行之金額為350萬元，該金額亦為抗告人提起債務人異議之
    訴之本案訴訟標的金額，因已逾150萬元，該債務人異議之
    訴事件即得上訴第三審。原法院經參考各級法院辦案期限實
    施要點規定，第一、二、三審通常程序審判案件之辦案期限
    分別為1年4個月、2年、1年，共計4年4個月，認停止強制執
    行期間，相對人可能遭受損害應依上開執行債權額按法定利
    率算至債務人異議之訴確定終結時止，酌定抗告人應供擔保
    之金額以758,333元為適當（計算式：3,500,000元×5﹪1
    2月52月＝758,333，元以下四捨五入），核無不當。原裁
    定既已斟酌相對人因停止執行所應受之損害，抗告人即不得
    任意指摘供擔保金額過高或其應無庸提供擔保金。抗告意旨
    為無理由，應予駁回。
五、據上論結，本件抗告為無理由，爰裁定如主文。
中    華    民    國   100    年    9     月    6     日
                    民事第十四庭
                        審判長法  官  林金村
                              法  官  陳秀貞
                              法  官  王麗莉
正本係照原本作成。
本裁定除以適用法規顯有錯誤為理由外，不得再抗告。如提起再
抗告，應於收受後10日內委任律師為代理人向本院提出再抗告狀
。並繳納再抗告費新台幣１千元。
中    華    民    國   100    年    9     月    6     日
                              書記官  余姿慧